臺灣屏東地方法院民事裁定
111年度監宣字第124號
聲  請  人  陳怡菲  
相  對  人  陳福義  
法定代理人  陳福龍  
上列當事人間聲請改定受監護宣告人之監護人事件，本院裁定如
下：
    主   文
改定陳怡菲（女、民國00年0月0日生、身分證統一編號：Z00000
0000號）為受監護宣告人陳福義（男、民國00年00月00日生、身
分證統一編號：Z000000000號）之監護人。
指定陳福成（男、民國00年0月00日生、身分證統一編號：Z0000
00000號）為會同開具財產清冊之人。
程序費用由相對人陳福義負擔。
    理   由
一、按有事實足認監護人不符受監護人之最佳利益，或有顯不適
    任之情事者，法院得依前條第1項聲請權人之聲請，改定適
    當之監護人，不受第1094條第1項規定之限制。法院依前項
    選定監護人或依第1106條及第1106條之1另行選定或改定監
    護人時，應同時指定會同開具財產清冊之人，民法第1106條
    之1第1項、第1094條第4項設有明文。上開規定於成年人監
    護亦有準用，同法第1113條定有明文。又法院選定監護人時
    ，應依受監護宣告之人之最佳利益，優先考量受監護宣告之
    人之意見，審酌一切情狀，並注意下列事項：受監護宣告
    之人之身心狀態與生活及財產狀況。受監護宣告之人與其
    配偶、子女或其他共同生活之人間之情感狀況。監護人之
    職業、經歷、意見及其與受監護宣告之人之利害關係。法
    人為監護人時，其事業之種類與內容，法人及其代表人與受
    監護宣告之人之利害關係，民法第1111條之1亦有明文。
二、聲請意旨：相對人陳福義於民國89年6月22日經法院裁定宣
    告為禁治產人（按修正民法總則施行後，一律改稱受監護宣
    告之人）。監護人陳福龍則因中風生病，業已無法執行監護
    職務，伊是相對人陳福義之姪女，陳福義之照護事務長期以
    來均係由伊處理，爰聲請改定由伊擔任陳福義之監護人等語
    。
三、經查，聲請人主張其叔叔陳福義經裁定宣告為受監護宣告人
    ，由陳福義之兄陳福龍擔任監護人，陳福龍目前因中風，行
    動不便無法照顧陳福義等情，業據其提出戶籍謄本、衛生福
    利部臺南醫院診斷證明書等件為憑，並有本院89年度禁字第
    20號裁定附卷可參，堪信聲請人之主張為真。是以，陳福龍
    高齡80歲，年老體衰，中風生病，不堪負荷監護職務，當屬
    可信，如由其繼續擔任監護人，恐不利於受監護宣告人，聲
    請人為陳福義之姪女，其與陳福義為三親等親屬關係，依同
    法第1106條之1第1項規定，聲請改定適當之監護人，即屬有
    據。再查，聲請人陳怡菲有意擔任監護人，陳福義之哥哥陳
    福成以及姊姊陳連桂均同意聲請人擔任監護人，有親屬會議
    紀錄在卷可參，且陳福義之姊陳連米、陳憶萍均70歲以上，
    年老體衰，不適合負擔監護職務，是由聲請人護養及照顧陳
    福義並管理其財產，對於陳福義應無不利之情事，爰選定聲
    請人為監護人。另依前揭規定，法院於選定監護人時，應同
    時指定會同開具財產清冊之人，及依民法第1113條準用同法
    第1099條之規定，監護開始時，監護人對於受監護人之財產
    ，應依規定會同遺囑指定、當地直轄市、縣（市）政府指派
    或法院指定之人，於2個月內開具財產清冊，並陳報法院。
    為使聲請人得於期限內開具財產清冊並陳報法院，並衡酌陳
    福成為陳福義之哥哥，其願意會同開具財產清冊，有調查筆
    錄可參，爰併指定陳福成為會同開具財產清冊之人。
四、依家事事件法第164條第2項，裁定如主文。
中　　華　　民　　國　　111 　年　　8 　　月　　16　　日
                        家事庭  法  官  陳威宏
以上正本係照原本作成。
如不服本裁定，應於送達後10日內向本院提出抗告狀，並繳納抗
告費新臺幣1,000元。
中　　華　　民　　國　　111 　年　　8 　　月　　16　　日
                                書記官  鄭珮瑩